# 专项基金做股东可以吗

提问人：lilong54 时间：2013-05-15 17:05:44
看好一个工程项目，也能通过关系拿下建设权 但手里缺乏资金，能否以设立专项基金募资投资于该工程项目 有无法律政策限制？

回答人：chenyiwei
个人理解：该项目实施主体（项目公司）的设立仍应遵循常规程序，在设立项目公司后通过合法合规的途径取得建设权。在取得建设权之后，可以考虑通过信托融资，以所筹集的资金对该项目公司增资或者发放委托贷款等方式。
也请其他有实际操作经验的网友介绍你们的经验，谢谢！